臺灣高等法院刑事判決　　　　　　　　　　　　　　九十三年度上訴字第二六四號
　　上　訴　人　臺灣臺北地方法院檢察署檢察官
　　被　　　告　丙○○
　　　　　　　　甲○○
　　　　　　　　乙○○
右上訴人因被告違反槍砲彈藥刀械管制條例案件，不服臺灣臺北地方法院九十一年度
訴字第一０二０號，中華民國九十二年十二月四日第一審判決（起訴案號：臺灣臺北
地方法院檢察署九十一年度偵字第六八０一號），提起上訴，本院判決如左：
        主  文
原判決關於丙○○部分撤銷。
丙○○未經許可，寄藏其他可發射子彈具有殺傷力之改造金屬玩具手槍，處有期徒刑
壹年貳月，併科罰金新臺幣拾萬元，罰金如易服勞役，以銀圓參佰元即新臺幣玖佰元
折算壹日。扣案之改造金屬玩具手槍一支（含彈匣一個、槍枝管制編號000000
0000號）沒收。
其他上訴駁回。
        事　實
一、丙○○於民國（下同）九十一年四月十七日，在臺北市○○區○○路四七巷十二
    號一樓住處內，受不詳姓名年籍，綽號「阿宏」之成年男子委託，寄藏已換裝土
    造金屬槍管，機械性能正常，可發射子彈具殺傷力之改造金屬玩具手槍一支（含
    彈匣一個、槍枝管制編號0000000000號），旋即埋藏在前揭處所後院
    花圃土下，迨至同年月十八日下午二時二十分許，在上址為警搜索查獲，並扣得
    上開改造手槍一支（含彈匣一個）。
二、案經臺北市政府警察局文山第二分局移送臺灣臺北地方法院檢察署檢察官偵查起
    訴。
        理  由
壹、撤銷改判即被告丙○○有罪部分：
一、訊據被告丙○○堅詞否認有未經許可寄藏可發射子彈具有殺傷力之改造金屬玩具
    手槍犯行，辯稱：伊於九十一年四月十七日晚間，與先前借宿之被告甲○○、乙○○等同在臺北市○○區○○路四七巷十二號一樓住處客廳看電視時，綽號「阿
    宏」之成年男子前來找被告乙○○，兩人進入乙○○居住之房間內談話約半小時
    ，談話內容伊不清楚，隨後「阿宏」自後門離開，乙○○告知伊「阿宏」有槍，
    但並未看到該槍，翌日警察即從後院樹下找到本件扣案手槍，伊不知道該槍何來
    ，亦未受「阿宏」之託藏放槍枝等語。惟查：
(一)本案係臺北市政府警察局文山第二分局員警蕭豐明接獲線報，指稱臺北市○○區
    ○○路四十七巷十二號一樓內有毒品交易，出入份子複雜，並有人攜槍前往交易
    ，遂於九十一年四月十八日，以秘密證人指證其時正遭通緝之本件被告乙○○在
    臺北市○○區○○路四十七巷十二號一樓內有施用海洛因之犯行為由，向原審法
    院聲請搜索，經原審法院核發搜索票，並記載應扣押之物為毒品（海洛因、安非
    他命），施用毒品器具後，由該分局於同日下午二時二十分指派員警黃世昌、何
    文元、蕭豐明等前往搜索，其中黃世昌等在上址前門敲門並表明身分，何文元、
    蕭豐明等在後門埋伏，被告乙○○衝進後院欲自後門逃離，經警員何文元、蕭豐
    明等喝止，被告乙○○見狀奔回屋內，警員何文元、蕭豐明旋即開門尾隨入內，
    並至前門替警員黃世昌等開門，被告丙○○、甲○○、乙○○等均在各自房間中
    ，員警進入屋內房間逐一搜索，在被告乙○○處扣得針筒、殘渣袋、藥鏟、束袋
    等物，員警隨後並轉往屋外搜索，由員警蕭豐明在上址緊鄰後門之後院花圃樹下
    查獲一廢棄之安非他命吸食器，並在其下土內查獲一黑色手提包，內有手槍一把
    等情（含彈匣一個，槍枝管制編號0000000000號）及子彈二十一發（
    其中三顆係改造子彈，雖可擊發，然發射動能甚微，不具殺傷力，另十八顆均係
    空包彈，亦不具殺傷力），業據被告乙○○、甲○○、丙○○供述無訛，並經證
    人黃世昌、何文元、蕭豐明證述屬實（原審九十一年十一月十二日、十一月廿六
    日、九十二年一月八日訊問筆錄），復有搜索票聲請書、指證筆錄、搜索票、搜
    索扣押筆錄、扣押物品目錄表、內政部警政署刑事警察局槍彈鑑定書、現場示意
    圖（原審九十一年十一月十二日訊問筆錄）、現場照片二十二幀（原審九十二年
    一月八日訊問筆錄後）等在卷可稽。
(二)被告乙○○於警訊時供稱：「（那手槍、彈匣、改造子彈是何人所有？現場也只
    有甲○○、丙○○和你等三人在場？）是一位綽號「阿宏」之男子昨晚寄放在現
    場，並不是我所有。」等語，於檢察官偵查中供稱：「阿宏在我被抓的前一天到
    丙○○家向我及侯表示有槍，問我們要不要買，我表示沒興趣，後來「阿宏」就
    帶著他的手提皮包從後院走出去了，我當場並未見到槍。」（九十一年五月六日
    訊問筆錄）等語，於原審供稱：「（有無一名叫阿宏的男子去該處找過你？）阿
    宏在查獲的前一晚有到查獲地點來找丙○○，阿宏是一名毒販，當天可能是帶毒
    品來給丙○○，當晚阿宏在客廳有拿出槍枝來問有沒有人需要，當時被告丙○○
    、被告甲○○及我都在現場，後來丙○○與阿宏就到客廳旁的小角落說話，談了
    什麼話我沒有注意去聽。（阿宏從進入到離開約多久？）約十五到二十分鐘，期
    間阿宏與丙○○有走到侯的房間裡面。（阿宏拿出來的槍你有無看到？）沒有很
    清楚，顏色、大小不記得了，但我可以確定後來查獲的槍枝就是阿宏當晚帶來的
    槍枝，改造的槍枝我沒有興趣。（提示偵查卷第五十二頁反面並告以要旨，你之
    前供稱阿宏是來找你的有何意見？）因為我也認識阿宏，所以他來丙○○家找我
    也說得過去。」（九十一年十一月二十六日訊問筆錄第七頁、第八頁）、「我確
    定阿宏是從後門出去，阿宏是從前門進來，阿宏進來後，有走到客廳，當時客廳
    有我、甲○○、丙○○，還有一個叫阿吉的，還有一位不知名之人，阿宏進來之
    後就跟丙○○說話，好像是說我帶來了，他們談了一下，阿宏就問我對這把槍有
    無興趣，我說沒有，就繼續看我的電視，後來阿宏與丙○○就在丙○○的房間內
    聊了一會兒，丙○○就帶阿宏從後門離開。他們談話中我有進入自己的房間，但
    阿宏說要走的時後，我有出房間跟他們打招呼，然後就到客廳去，所以我有看到
    阿宏與丙○○往後門去，等一會丙○○就一個人回來侯回來時手上沒有東西。我
    是當天阿宏走後，在客廳聽丙○○說，侯要嚇一個人（九十二年三月二十五日訊
    問筆錄第六頁、第八頁）、「那支槍是丙○○說他要用，向阿宏借，放在興德路
    丙○○家，當時阿宏拿槍來興德路時，我有在場，當時我通緝中，我去那邊找丙○○，阿宏拿來時，用一個皮包把槍裝在裡面，阿宏當時有說是槍，我說我已經
    關怕了，不想再碰，是丙○○把槍收起來放他家後院。那陣子我沒有住在興德路
    ，只是偶爾去那裡拿東西」等語（九十二年十月十八日訊問筆錄第二頁）。
(三)被告甲○○於警訊時供稱：「（另警方在執行搜索的地址所查獲的改造手槍乙支
    、彈匣乙支、改造子彈二十一顆為何人所有？）應是綽號志宏所有，但我不確定
    ，也不知志宏的真實年籍、姓名。」等語，於檢察官偵查中供稱：「我也不清楚
    為何有此事，我是在睡覺時被警察叫醒。」等語（九十一年五月三日訊問筆錄）
    ，於原審供稱：「（綽號「阿宏」的人於九十一年四月十七日前去丙○○住處時
    ，由無拿槍出來）他有來，丙○○之前表示友人欠他錢不還，想要拿道具槍去逼
    對方還錢，當天阿宏來了有將槍拿出來給大家看，阿宏不知道是誰找來的，丙○○看起來比較有興趣，就跟阿宏走到後院去了。（乙○○有無與阿宏單獨去何處
    ）沒有」（九十二年三月十三日訊問筆錄）、「他（阿宏）進來時就帶著一個買
    衣服時所用之塑膠袋，拿出一個不記得是報紙還是塑膠袋的東西，解開來裡面就
    是一把槍，我以為是假槍，所以沒有管它，我繼續看我的電視我有聽到阿宏問丙○○，你不是要一把槍，後來阿宏與丙○○就在小聲說話，我聽不到內容，阿宏
    也有問乙○○是否要這把槍，但乙○○直接說不要，後來，阿宏與丙○○就往後
    面去，客廳只剩我和乙○○，過了沒多久，他們又走回來阿宏就從正門離開，手
    上沒有拿任何東西，阿宏停留的時間不超過一小時。（阿宏當時拿出來的是否就
    是這把槍？）顏色相同，就是這把槍．．．之前曾聽被告丙○○說有人欠他（指
    被告丙○○），所以想拿一把道具槍去嚇他，我並不認識阿宏，阿宏進來之後就
    做了一個拿槍出來之手勢，我就看到槍。（阿宏當天是要找丙○○還是要找乙○○？）我去應門，來的人說要找丙○○，我才開門，印象中，阿宏一開門就拿槍
    說丙○○，你不是要嗎」（見原審九十二年三月二十五日訊問筆錄）。
(四)被告丙○○於警訊時供稱：「那是在我家後院大樹旁發現的我不知道是誰放的，
    不過乙○○來我家住這四天半，有一名叫「志宏」男子，（年約三十歲，年籍不
    詳）來找乙○○聊天，在聊天中我隱約有聽到要賣一把槍，那是「志宏」跟乙○○講的，不過我不知道那把槍是放在我家後院。」等語，於檢察官偵查中供稱：
    「阿宏是乙○○的朋友。他在案發前二至三天到侯家來找乙○○，他們在房內有
    提到槍的事。（九十一年五月三日訊問筆錄）」等語，於原審供稱：「槍枝是否
    你受志宏所託藏放，或是志宏交予你持有）不是。」等語（九十二年一月八日訊
    問筆錄）。
(五)依前開查獲情形及被告乙○○、甲○○、丙○○前開供述相互勾稽綜合判斷，被
    告乙○○、甲○○初始雖未供出詳情，但嗣對於被告丙○○與「阿宏」持槍前往
    前開住處後院後，未再持槍返回屋內之情節，供詞一致，而被告丙○○所辯「阿
    宏」與被告乙○○在房內有提及槍枝之事，與被告乙○○、甲○○所供不符，自
    不足取，是以本件係被告丙○○與「阿宏」持槍前往前開住處後院後返回，委無
    足疑，參諸前開槍枝於翌日即在上址緊鄰後門之後院花圃土內遭查獲等情，亦據
    證人即查獲扣案手槍之警員何文元證稱：扣案之改造手槍係藏於約二十公分黑色
    手提包，且埋在土裡面等語明確，足見置放槍枝之目的在使不易為人查獲，且隨
    時可支配使用，而非他人棄置自明。況綽號「阿宏」者攜來槍枝後，如因無人願
    意代為寄藏或買受，大可逕可攜槍離去，自無棄置或藏放於上開處所之可能，益
    徵扣案手槍確由綽號「阿宏」之男子交由被告丙○○藏置無疑，被告丙○○辯稱
    ：係綽號「阿宏」與被告乙○○在房內提及槍枝之事，伊不知有藏放槍枝云云，
    無非飾卸之詞，不足採信。
(六)被告乙○○供稱：被告丙○○自行回來客廳後，身上已經沒有手槍，阿宏則自後
    門離開云云（見原審九十二年一月八日訊問筆錄），與被告甲○○供稱：「阿宏
    」與被告丙○○相偕返回客廳，「阿宏」空手從正門離開云云（見原審九十二年
    三月廿五日訊問筆錄），關於「阿宏」究係自正門或後門離開，供詞固有不一，
    但彼等對於被告丙○○與「阿宏」相偕前往前開住處後門後院等主要之事實，並
    無二致，自難以前開細節不符即遽認被告乙○○、甲○○所供為不可採。至被告
    丙○○於警訊及原審供稱：綽號「志宏」（即阿宏）是來找乙○○聊天等語，嗣
    於本院供稱：綽號「阿宏」是來找伊等語，被告乙○○、甲○○供稱：綽號「阿
    宏」是來找被告丙○○等語，供詞雖有不一致之情形，然查被告丙○○自承伊亦
    認識綽號「阿宏」者，是以姑不論綽號「阿宏」者當時係欲找何人，均無礙於被
    告丙○○受綽號「阿宏」之託寄藏槍枝之認定。
(七)扣案之槍枝（含彈匣一個、槍枝管制編號0000000000號）經送請內政
    部警政署刑事警察局鑑定結果，係仿ＢＥＲＥＴＴＡ廠９ｍｍｓｈｏｒｔ型金屬
    玩具手槍，已換裝土造金屬管，機械性能正常，可發射子彈，認具殺傷力，另子
    彈經鑑驗，其中三顆係改造子彈，雖可擊發，然發射動能甚微，不具殺傷力，餘
    十八顆均係空包彈，亦不具殺傷力等情，有該局九十一年五月十日刑鑑字第０九
    一００九三三五四號鑑驗通知書一份卷為憑。
(八)此外，復有改造金屬玩具手槍一把（含彈匣一個、槍枝管制編號0000000
    000號）扣案為憑。本件事證明確，被告丙○○犯行堪以認定。
二、核被告丙○○所為，係犯槍砲彈藥刀械管制條例第十一條第四項之未經許可寄藏
    其他可發射金屬具殺傷力之改造金屬玩具手槍罪。
三、原審未為詳究，遽為被告丙○○無罪之諭知，尚有違誤。公訴人上訴意旨，執此
    指摘此部分原判決不當，為有理由，應予撤銷改判。爰審酌被告未經許可，寄藏
    有具殺傷力之改造手槍，危害社會治安及其犯罪之動機、目的、手段、知識程度
    、犯罪後態度等一切情狀，量處如主文第二項所示之刑，並就罰金部分諭知易服
    勞役之折算標準，以示懲儆。
四、扣案之改造金屬玩具手槍一支（含彈匣一個、槍枝管制編號000000000
    0號），係違禁物，應依刑法第三十八條第一項第一款規定宣告沒收。另扣案之
    子彈三顆係改造子彈，雖可擊發，然發射動能甚微，不具殺傷力，餘子彈十八顆
    均係空包彈，亦不具殺傷力等情，有前開鑑驗通知書在卷為憑，乃不予宣告沒收
    ，附此敘明。
貳、上訴駁回即被告甲○○、乙○○無罪部分：
一、公訴意旨略以：被告甲○○、乙○○與前開被告丙○○於九十一年四月十七日，
    受不詳姓名、年籍，綽號「阿宏」之成年男子所託，在臺北市○○區○○路四七
    巷十二號一樓丙○○之住處內，收受已換裝土造金屬槍管，機械性能正常，可發
    射子彈具殺傷力之改造金屬玩具手槍一支（含彈匣一個、槍枝管制編號0000
    000000號），未經許可，藏置於前揭處所，迨至同年月十八日下午二時二
    十分許，在上址為警搜索查獲，並扣得上開改造手槍一支（含彈匣一個），因認
    被告甲○○、乙○○共同涉犯槍砲彈藥刀械管制條例第十一條第四項未經許可寄
    藏可發射金屬或子彈具有殺傷力之改造金屬玩具手槍罪嫌云云。
二、按犯罪事實應依證據認定之，無證據不得推定犯罪事實。不能證明被告犯罪者，
    應諭知無罪之判決，刑事訴訟法第一百五十四條第二項、第三百零一條第一項分
    別定有明文。次按認定犯罪事實所憑之證據，雖不以直接證據為限，間接證據亦
    包括在內；然無論直接或間接證據，其為訴訟上之證明，須於通常一般之人均不
    致於有所懷疑，而得確信其為真實之程度者，始得據為有罪之認定，倘其證明尚
    未達到此一程度，而有合理性懷疑之存在，無從為有罪之確信時，自應為被告無
    罪之判決，最高法院七十六年度台上字第四九八六號判例意旨亦可參照。
三、訊據被告甲○○、乙○○均矢口否認有未經許可寄藏可發射金屬或子彈具有殺傷
    力之改造金屬玩具手槍犯行，被告甲○○辯稱：伊於借住被告丙○○上址期間即
    九十一年四月十七日，綽號「阿宏」之成年男子前來，並取出一把手槍，被告丙○○表示有人欠錢不還，想要拿槍去逼對方還錢，遂與「阿宏」走到後院去，未
    幾，「阿宏」與被告丙○○返回客廳，「阿宏」空手從正門離開，本案與伊無關
    等語，被告乙○○辯稱：前開綽號「阿宏」之成年男子於九十一年四月十七日至
    被告丙○○住處，並取出一把手槍問伊及被告甲○○、丙○○有無興趣，被告丙○○表示要教訓一個叫「阿彬」的人，並將該槍收下插在褲子上，與「阿宏」一
    同前往後院，後來被告丙○○自行回來客廳，身上已沒有槍枝，阿宏則自後門離
    開，伊並未受託寄藏前開槍枝等語。
四、公訴意旨認被告甲○○、乙○○涉有前開罪嫌，無非係以被告甲○○、乙○○及
    被告丙○○供稱前開不詳姓名、年籍，綽號「阿宏」之成年男子於九十一年四月
    十七日攜帶槍枝前往臺北市○○區○○路四七巷十二號一樓丙○○住處時，被告
    甲○○、乙○○均在場，且警方於九十一年四月十八日在上址後院搜索扣得前開
    槍枝時，被告甲○○、乙○○亦均在場，該槍枝經鑑驗結果，為可發射子彈具有
    殺傷力之改造金屬玩具手槍，有鑑驗通知書在卷為憑，為其主要論據。惟查：
(一)被告乙○○、甲○○均辯稱係被告丙○○對於「阿宏」所攜來之手槍有興趣，並
    與「阿宏」前往後院等語，雖關於「阿宏」究係自正門或後門離開，二人供詞固
    有不一，但彼等對於被告丙○○與「阿宏」相偕前往前開住處後門後院等主要之
    事實，並無二致，自難以前開細節不符即遽認被告乙○○、甲○○所供為不可採
    ，有如前述，是本件扣案手槍既係被告丙○○與綽號「阿宏」者攜往上址緊鄰後
    門之後院花圃土內藏放，即難認與被告乙○○、甲○○有關。
(二)被告丙○○雖辯稱係被告乙○○與「阿宏」進入乙○○所居住之房間內談話約半
    小時，隨後「阿宏」從後門離開，乙○○告知伊「阿宏」有槍云云（見原審九十
    一年十一月十二日訊問筆錄），然除被告丙○○之片面供述外，尚乏其他積極證
    據可資佐證，亦無從據為不利於被告乙○○之認定。
(三)觀諸卷附搜索現場照片及證人何文元之前該證詞，本件扣案槍械之藏放地點係在
    緊鄰後門之後院花圃樹下土內，其上並置有一廢棄之安非他命吸食器，而員警黃
    世昌、何文元、蕭豐明等執行本件搜索時，雖被告乙○○曾因畏懼逮捕而有自屋
    內欲衝往後院之行為，然旋即遭現場監控之員警何文元、蕭豐明等嚇阻退回屋內
    ，足見被告乙○○並非搜索之際一時情急始將扣案手槍隨手棄置。
(四)本件依被告等一致之供述，綽號「阿宏」之成年男子於九十一年四月十七日（本
    件執行搜索前一日）攜帶手槍前往臺北市○○區○○路四七巷十二號一樓丙○○
    之住處時，被告乙○○、甲○○雖均在場，且警員於九十一年四月十八日在上址
    後院搜索扣得上開手槍時，被告乙○○、甲○○亦均在場，但亦無從認定被告乙○○、甲○○有寄藏手槍之行為，或與被告丙○○有共同寄藏扣案手槍之犯意聯
    絡或行為分擔。
(五)綜上所述，本件雖於被告乙○○、甲○○借住之前開處所後方花圃內查獲具殺傷
    力之本件扣案改造金屬玩具手槍，但並無確據足認係被告乙○○、甲○○自「阿
    宏」處受寄藏放該手槍。此外，復查無其他積極證據足認被告乙○○、甲○○涉
    有前開犯行，自屬不能證明其等犯罪。
五、原審因予諭知被告乙○○、甲○○無罪之判決，經核尚無違誤。公訴人上訴意旨
    略以：（一）被告乙○○、甲○○於審理時一致證稱：九十一年四月十七日綽號
    「阿宏」之成年男子在同案被告丙○○住處出示扣案之改造手槍時，被告等三人
    均在場，此亦為被告丙○○所不否認（見九十一年十一月十二日訊問筆錄），且
    被告甲○○另供稱：之前曾聽被告丙○○說有人欠他（指被告丙○○），所以想
    拿一把道具槍去嚇他．．．阿宏進來之後就做了一個拿槍出來之手勢，我就看到
    槍（見九十二年三月二十五日訊問筆錄第四頁），被告乙○○於審理時亦供稱：
    伊確曾親眼見扣案改造手槍係由被告丙○○拿到後院藏置，且被告丙○○亦曾說
    要教訓綽號「阿彬」之男子，並親見被告丙○○將槍插在身上，跟著綽號「阿宏
    」之成年男子去後院（指藏置扣案手槍處），被告丙○○回來時，身上已經沒有
    東西等語（見九十二年一月八日訊問筆錄第五頁），均足以佐證扣案手槍確由綽
    號「阿宏」之男子經由被告乙○○等介紹交由同被告丙○○藏置無疑，詎原審法
    院就此明確犯案情節供述視而不見，徒截取同案被告丙○○之部分供述，復未說
    明其餘被告供述不可採之理由，其判決顯有理由不備之違誤。（二）本件藏置扣
    案改造手槍之處所係同案被告丙○○平日居住之處所，而被告乙○○、甲○○復
    因另案通緝藏躲於上開處所，三人間生活起居於上開處所，關係極為密切，且被
    告乙○○、甲○○均能詳盡供述上開住處之進出及現場隔局、擺設等情，再者，
    警方持搜索票搜索前開處所發現之扣案手槍，又係藏於平日甚少使用緊鄰後門之
　　後院花圃，足見被告等應係基於共同犯意之聯絡，刻意將改造手槍藏置於彼等均
　  熟稔之後院花圃，使之不易為人查獲，而隨時處於可支配狀態事實至為灼然。（
    三）原審以本件扣案改造手槍係物稀價昂，若被告等確自綽號「阿宏」處受寄藏
    放等行為，豈有不仔細收存藏放，而任意棄置於屋後花圃樹下之理，況扣案改造
    手槍，不能排除係「阿宏」見無人願意代為寄藏或買受扣案之手槍，自行棄置或
    藏放於上開處所之可能，惟細酌上開論證，一以物稀價昂，認被告等豈有不仔細
　　收藏，一以「阿宏」見無人願代為寄藏而自行棄置，前後自相矛盾，亦不符經驗
　  法則，蓋因綽號「阿宏」如因無人願購買扣案改造手槍，逕可攜槍離去，再尋買
    主，何需將物稀價昂之改造扣案手槍藏置於不甚熟稔他人處所，況證人即查獲扣
    案手槍之警員何文元證稱：扣案之改造手槍係藏於約二十公分黑色手提包，且埋
    在土裡面等語（見九十一年十一月二十六日訊問筆錄第三頁），足見並非他人棄
　　置為由，指摘原判決不當，惟查：（一）本院依前開事證，僅足證明扣案手槍確
　  由綽號「阿宏」之男子交由同被告丙○○藏置，尚難推定該槍枝係綽號「阿宏」
    經由被告乙○○、甲○○介紹交由被告丙○○藏置。（二）本件藏置扣案改造手
    槍之處所固係被告乙○○、甲○○因另案通緝藏借住藏匿之處所，且被告乙○○
    、甲○○均能詳盡供述上開住處之進出及現場隔局、擺設等情，再扣案手槍亦係
    藏於平日甚少使用緊鄰後門之後院花圃，但亦不能據以認定被告乙○○、甲○○
    參與寄藏犯行，並刻意將改造手槍藏置於彼等均熟稔之後院花圃，使之不易為人
    查獲，而隨時處於可支配之狀態，公訴人執此爭辯，亦無足取。（三）綽號「阿
    宏」者雖無任意將扣案之改造手槍棄置或藏放於上開處所之可能，但本院已認定
    該手槍係由綽號「阿宏」之男子交由被告丙○○藏置，且乏證據證明被告乙○○
    、甲○○與被告丙○○有寄藏槍枝之共同犯意或行為分擔，自難遽令被告乙○○
    、甲○○入罪。公訴人遽以提起本件上訴，為無理由，應予駁回。
據上論斷，應依刑事訴訟法第三百六十九條第一項前段、第三百六十四條、第二百九
十九條第一項前段、第三百六十八條，槍砲彈藥刀械管制條例第十一條第四項，刑法
第十一條前段、第四十二條第二項、第三十八條第一項第一款，罰金罰鍰提高標準條
例第二條，現行法規所定貨幣單位折算新臺幣條例第二條，判決如主文。
本案經檢察官吳國南到庭執行職務。
中　　　華　　　民　　　國　　九十三　　年　　　四　　　月　　 三十 　　日
                            臺灣高等法院刑事第六庭
                                審判長法  官  陳　春　秋
                                      法  官  王　麗　莉
                                      法  官  高　明　哲
右正本證明與原本無異。
如不服本判決，應於收受送達後十日內向本院提出上訴書狀，其未敘述上訴之理由者
並得於提起上訴後十日內向本院補提理由書（均須按他造當事人之人數附繕本）。
                                      書記官  李　垂  福
中　　　華　　　民　　　國　　九十三　　年　　　四　　　月　　 三十 　　日
附錄：本案論罪科刑法條全文
槍砲彈藥刀械管制條例第十一條第一項、第四項：
未經許可，製造、販賣或運輸第四條第一款所稱其他可發射金屬或子彈具有殺傷力之
各式槍砲者，處五年以上有期徒刑，併科新臺幣一千萬元以下罰金。
未經許可，持有、寄藏或意圖販賣而陳列第一項所列槍砲者，處一年以上七年以下有
期徒刑，併科新臺幣七百萬元以下罰金。
